臺灣板橋地方法院交通事件裁定　　　 　96年度交聲字第195號
原處分機關　交通部公路總局臺北區監理所蘆洲監理站
異　議　人
即受處分人　甲○○
上列受處分人因違反道路交通管理處罰條例案件，對於交通部公
路總局臺北區監理所蘆洲監理站於民國九十六年一月十八日所為
之裁決處分（北監蘆字第裁四六－ＣＺ0000000號）聲明
異議，本院裁定如下：
    主　文
異議駁回。
    理  由
一、原處分意旨略以：異議人即受處分人甲○○於民國九十五年
    十一月十四日八時三十六分許，騎乘車號ＨＥＰ－○二二號
    重型機車，行經臺北縣板橋市○○路與民生路口時，因「機
    器腳踏車，不在規定車道行駛」之違規行為，經臺北縣政府
    警察局交通隊執勤警員檢附採證照片，以臺北縣政府警察局
    北縣警交字第ＣＺ0000000號舉發違反道路交通管理
    事件通知單（下稱舉發通知單）逕行舉發，嗣異議人於逾越
    應到案日期三十日內之九十六年一月十六日始向原處分機關
    提出申訴，經原處分機關向原舉發機關查處無誤，並經原處
    分機關於九十六年一月十八日以北監蘆字第裁四六－ＣＺ0
    000000號違反道路交通管理事件裁決書，依道路交通
    管理處罰條例第四十五條第十三款、違反道路交通管理事件
    統一裁罰基準表之規定，裁處罰鍰新臺幣（下同）一千元，
    並依同條例第六十三條第一項第一款規定（裁決書漏引此條
    文），記違規點數一點。
二、異議意旨略以：違規當日上午八時三十六分為上班時間，異
    議人由大漢橋下橋往民生路方向行駛，而該路口設計不良，
    造成右轉文化路的車道壅塞，異議人要直行前往中和，當時
    有二部計程車怠速行駛欲右轉，而異議人要直行，故避開右
    轉怠速行駛車輛，實屬正常，並非故意要違規；又告發單上
    查詢電話為海山分局，初次查詢海山分局，才發現應聯絡應
    到案所蘆洲分局，造成時間的延誤，實乃因告發單不夠清楚
    所致，爰依法聲明異議，請求撤銷原處分云云。
三、按道路交通管理處罰條例所稱之汽車，包括機器腳踏車，該
    條例第三條第八款定有明文。次按汽車駕駛人，爭道行駛有
    「機器腳踏車，不在規定車道行駛」者，處新臺幣六百元以
    上一千八百元以下罰鍰，並記違規點數一點，同條例第四十
    五條第十三款、第六十三條第一項第一款分別定有明文。
四、經查：
    (一)異議人即受處分人甲○○於九十五年十一月十四日八時三
      十六分許，騎乘車號ＨＥＰ－○二二號重型機車，行經臺
      北縣板橋市○○路與民生路口時，有「機器腳踏車，不在
      規定車道行駛」之違規行為，此為異議人所不爭執，復有
      當場舉發之照片一幀及前開舉發通知單一紙附卷可稽，足
      認異議人當時所騎之機車，確有行駛於「禁行機車」之快
      車道上無誤。
    (二)而本件異議人行經之處，其車道上噴有「禁行機車」字樣
      明顯易見，既設有「禁行機車」標線供駕駛人遵循辨識，
      而異議人為合法領有駕駛執照之人，本應隨時注意及遵守
      道路交通標誌、標線、號誌，是異議人違規之事實，已甚
      明確。縱有如異議人所言有右轉車道壅塞、二部計程車怠
      速行駛欲右轉等情，異議人亦不得因「車道壅塞或其他車
      輛怠速行駛」之個人情狀即得任意行駛於設有「禁行機車
      」之快車道上，蓋為維護交通秩序，汽、機車分流實有其
      必要，機車應依規定車道行駛，如違規行駛快車道，勢必
      影響車流與機車騎士之安全；況當時如有異議人所稱車道
      壅塞之情形，異議人為保護己身安全及維護行車秩序，更
      應行駛於慢車道，而非捨此違規行駛於快車道，與汽車共
      同爭道行駛。另標誌、標線的劃設乙節，本是主管之政府
      機關考量當地之交通狀況、人車通行之方便及行人往來之
      安全性等一切情形之後，依其職權所為之綜合判斷，其本
      有依法裁量之餘地，原則上洵非法院所得介入，更非異議
      人憑個人主觀情狀即可任意違反現有的交通規則、標誌及
      標線等。
    (三)再者，上開舉發通知單上有獨立之應到案處所欄位，清楚
      記載「蘆洲監理站」，異議人疏未詳閱，空言指摘舉發通
      知單記載不清楚，顯屬無稽，其未於應到案期日內聽候裁
      決之事實甚明。
五、綜上所述，本件異議人確有於前述時、地，有不在規定車道
    行駛之違規事證明確，其上開所辯，無非圖卸之詞，不足採
    信。從而，原處分機關依據道路交通管理處罰條例第四十五
    條第十三款、違反道路交通管理事件統一裁罰基準表之規定
    ，裁處罰鍰一千元，並依同條例第六十三條第一項第一款規
    定，記違規點數共一點，於法核無不合，其認事用法並無違
    誤，裁罰亦無不當，本件異議為無理由，應予駁回。
據上論斷，應依道路交通管理處罰條例第八十七條第二項，道路
交通案件處理辦法第十九條，裁定如主文。
中　　華　　民　　國　　96　　年　　3 　　月　　15　　日
                      交通法庭  法　官  絲鈺雲
以上正本證明與原本無異。
如不服本裁定應於送達後5日內向本院提出抗告狀。
                                書記官  蔡美如
中　　華　　民　　國　　96　　年　　3 　　月　　16　　日
